# 关于金融资产转移

提问人：hotung 时间：2020-05-26 15:36:00
请教陈版，
金融资产转移“过手安排”的情形，准则里描述为：当企业保留了收取金融资产现金流量的合同权利，但承担了将收取的该现金流量支付 给一个或多个最终收款方的合同义务时，当且仅当同时符合以下三个条件时，转出方才能按照金融资产转移的情形进行后续分析及处理。想请教下：假定企业出售了金融资产，继续作为收款服务方或收款代理人管理资产，保留收取金融资产对应的抵债资产权力（非现金），该种情形下想要判断金融资产是否转移，是否也需要进行“过手安排”测试？如：转出方收到抵债资产后，看转出方是否过户或变现支付给最终收款方且无重大延误。

回答人：chenyiwei
个人理解，可能要考虑在收取抵债资产的情况下，转出方对于抵债资产的处置、变现有无决定权和主导权，以及由此产生的与转入方之间的利益分配安排。具体需根据个案具体情况分析。

提问人：hotung 时间：2020-05-27 09:32:00
陈版，您的意思是不是说，这种收取非现金资产的情形下，金融资产终止确认判断流程不需要去看过手安排了，主要还是在步骤 7 判断“转出方是否保留了金融资产所有权上几乎所有的风险和报酬”，如果否（比如，抵债资产处置收益剔除转出方代垫费用后归转入方所有），再到步骤 8 判断“转出方是否对被转移金融资产保留了控制”？

回答人：chenyiwei
也可以这样理解。